臺灣高雄地方法院刑事裁定
111年度聲字第1232號
聲  請  人  臺灣高雄地方檢察署檢察官
受  刑  人  孫愼鴻



上列聲請人因受刑人數罪併罰有二裁判以上，聲請定其應執行之
刑（111年度執聲字第1016號），本院裁定如下：
    主  文
孫愼鴻犯如附表所示之罪，所處如附表所示之刑，應執行有期徒
刑壹年貳月。
    理  由
一、聲請意旨略以：受刑人孫愼鴻因犯如附表所示之罪，先後判
    決確定如附表所示之刑，爰依受刑人之請求，依刑事訴訟法
    第477條第1項及刑法第50條、第53條、第51條第5款規定，
    聲請定其應執行之刑等語。
二、按裁判確定前犯數罪者，併合處罰之。但有下列情形之一者
    ，不在此限：一、得易科罰金之罪與不得易科罰金之罪。二
    、得易科罰金之罪與不得易服社會勞動之罪。三、得易服社
    會勞動之罪與不得易科罰金之罪。四、得易服社會勞動之罪
    與不得易服社會勞動之罪。前項但書情形，受刑人請求檢察
    官聲請定應執行刑者，依第51條規定定之；數罪併罰，有二
    裁判以上者，依第51條規定，定其應執行之刑；數罪併罰，
    分別宣告其罪之刑，依下列各款定其應執行者：五、宣告多
    數有期徒刑者，於各刑中之最長期以上，各刑合併之刑期以
    下，定其刑期，但不得逾30年；依刑法第53條及第54條應依
    刑法第51條第5款至第7款之規定，定其應執行之刑者，由該
    案犯罪事實最後判決之法院之檢察官，聲請該法院裁定之，
    刑法第50條、第53條、第51條第5款，刑事訴訟法第477條第
    1項分別定有明文。另刑事訴訟法第370條第2項、第3項，已
    針對第二審上訴案件之定應執行之刑，明定有不利益變更禁
    止原則之適用。而分屬不同案件之數罪併罰，倘一裁判宣告
    數罪之刑，曾經定其執行刑，再與其他裁判宣告之刑定其執
    行刑時，在法理上亦應同受此原則之拘束。亦即，上述另定
    之執行刑，其裁量所定之刑期，不得較重於前定之執行刑加
    計後裁判宣告之刑之總和（最高法院108年度台非字第48號
    判決意旨可資參照）。再按法律上屬於自由裁量事項，尚非
    概無法律性之拘束，在法律上有其外部界限及內部界限。前
    者法律之具體規定，使法院得以具體選擇為適當裁判，此為
    自由裁量之外部界限。後者法院為自由裁量時，應考量法律
    之目的，法律秩序之理念所在，此為自由裁量之內部界限。
    法院為裁判時，二者均不得有所逾越。再數罪併罰而有二裁
    判以上，應定其應執行刑之案件，法院所為刑之酌定，固屬
    自由裁量事項，然對於法律之內、外部界限，仍均應受其拘
    束（最高法院91年台非字第32號、92年度台非字第187號判
    決意旨可資參照）。
三、本件受刑人所犯如附表所示之罪，經本院先後判處如附表所
    示之刑，均經確定在案，有各該刑事簡易判決及臺灣高等法
    院被告前案紀錄表在卷可稽。又受刑人所犯如附表所示之罪
    ，部分係不得易科罰金之罪，部分則係得易科罰金之罪，惟
    受刑人就附表所示之罪，已具狀請求檢察官聲請合併定其應
    執行之刑，此有受刑人民國111年7月19日聲請狀附卷可稽。
    茲檢察官依受刑人之請求聲請定其應執行之刑，本院審核受
    刑人所犯如附表所示之罪，均係於附表編號1所示判決確定
    日前為之；從而，檢察官向犯罪事實最後判決之法院即本院
    聲請定其應執行之刑，本院審核認為正當，應定其應執行之
    刑。再者，依上開說明，本院定其應執行刑，應於各刑之最
    長期以上，即於附表所示之罪宣告刑之最長期（即有期徒刑
    5月）以上，並不得逾越刑法第51條第5款所定法律之外部界
    限（即有期徒刑1年8月），亦應受內部界限之拘束，即不得
    重於附表編號5至6所定應執行刑（即有期徒刑7月）加計附
    表編號1至4之刑之總和（即有期徒刑1年7月）。本院衡酌受
    刑人所犯上開數罪類型、各犯行間時間關連性及受刑人整體
    犯行的應罰適當性，就受刑人所犯附表所示之罪，定其應執
    行刑如主文所示。又受刑人所犯如附表所示之罪，部分本雖
    得易科罰金，惟因與不得易科罰金之犯罪併合處罰之結果而
    不得易科罰金，參照司法院大法官會議釋字第144、679號解
    釋，自毋庸為易科罰金之記載，附此說明。
四、依刑事訴訟法第477條第1項，刑法第50條第2項、第53條、
    第51條第5款，裁定如主文。
中　　華　　民　　國　　111 　年　　7 　　月　　27　　日
                  刑事第十庭    法　官  蔣文萱
以上正本證明與原本無異。
如不服本裁定，應於送達後5日內，向本院提出抗告狀。
中　　華　　民　　國　　111 　年　　7 　　月　　27　　日
                                書記官  廖佳玲
附表：
編 號 罪  名   宣告刑 犯罪日期       最後事實審         確定判決      法院/案號 判決日期 法院/案號 確定日期 1 施用第二級毒品 有期徒刑3月，如易科罰金，以新臺幣1000元折算1日 110年4月24日21時3分許回溯72小時內某時（聲請書誤載為110年4月20日） 本院110年度簡字第2998號 110年11月1日 本院110年度簡字第2998號 110年12月11日 2 施用第二級毒品 有期徒刑3月，如易科罰金，以新臺幣1000元折算1日 110年7月28日 本院110年度簡字第3157號 110年11月17日 本院110年度簡字第3157號 110年12月28日 3 幫助洗錢 有期徒刑3月 110年5月20日（聲請書誤載為110年5月14日至19日） 本院110年度簡字第3535號 111年1月21日 本院110年度簡字第3535號 111年2月23日 4 施用第二級毒品 有期徒刑3月，如易科罰金，以新臺幣1000元折算1日 110年7月20日 本院110年度簡字第3531號 111年1月26日 本院110年度簡字第3531號 111年4月8日 5 施用第二級毒品 有期徒刑3月，如易科罰金，以新臺幣1000元折算1日 110年2月22日21時53分許回溯72小時內某時 本院111年度簡字第580號 111年4月26日 本院111年度簡字第580號 111年6月1日 6 施用第二級毒品 有期徒刑5月，如易科罰金，以新臺幣1000元折算1日 110年5月5日10時30分許回溯72小時內某時